臺灣高等法院民事裁定　　　　　　
111年度非抗字第5號
再抗告人    李和家  
上列再抗告人因與相對人楊馥瑄間票款執行事件，對於中華民國
110年11月4日臺灣新北地方法院110年度抗字第211號裁定提起再
抗告，本院裁定如下：
    主  文
再抗告駁回。
再抗告費用由再抗告人負擔。
    理  由
一、再抗告意旨：相對人主張持有伊簽發如附表所示本票1紙（
    下稱系爭本票），並免除做成拒絕證書；前於附表所示時間
    提示但未獲付款，遂聲請本票裁定。原法院司法事務官民國
    110年9月10日110年度司票字第7954號裁定，就附表所示票
    面金額及自利息起算日起至清償日止，按年息6%計算之利息
    ，准許強制執行（下稱事務官裁定）。然而，伊簽發系爭本
    票予第三人李智仁，李智仁陳明系爭本票已遭相對人銷毀
　　，足見系爭本票係偽造。原裁定維持事務官裁定而駁回伊抗
    告，顯有違誤。爰提起再抗告，請求廢棄原裁定云云。
二、按「除前2項之情形外，對於抗告法院之裁定再為抗告，僅
    得以其適用法規顯有錯誤為理由」，非訟事件法第45條第3
    項定有明文。次按所謂適用法規顯有錯誤，係指確定判決所
    適用之法規顯然不合於法律規定，或與司法院現尚有效及大
    法官之解釋，或消極的不適用法規顯然影響裁判者而言。又
    第三審為法律審，其所為判決以第二審判決所確定之事實為
    基礎，上開規定所謂適用法規顯有錯誤，對第三審判決言，
    應以該判決依據第二審判決所確定之事實而為之法律上判斷
    ，有適用法規顯有錯誤之情形為限。（最高法院109年度台
    再字第6號判決意旨參照）。再按執票人依票據法第123條聲
    請本票裁定者，其性質與非訟事件無殊，法院就本票形式上
    之要件是否具備予審查為已足。至該本票債務是否已因清償
    而消滅，應依訴訟程序另謀解決，殊不容於裁定程序中為此
    爭執（最高法院56年台抗字第714號判決意旨參照）。
三、經查，相對人主張其持有再抗告人簽發系爭本票，經遵期提
    示未獲付款，依票據法第123條規定聲請裁定准許強制執行
　　，並提出系爭本票為證（見事務官裁定案卷第7-11頁）。又
    系爭本票形式要件已具備，是以事務官裁定准許相對人就「
　　附表所示票面金額，及自利息起算日起至清償日止，按年息
    6%計算之利息」為強制執行，並無不合；原裁定駁回再抗告
    人之抗告，亦無違誤。至再抗告人所陳，核屬實體法上之爭
    執，並非本票裁定（屬非訟程序）所得審究，亦與適用法規
    顯有錯誤無涉，揆諸前開說明，再抗告為無理由。
四、綜上，再抗告意旨指摘原裁定不當，聲明廢棄；為無理由，
    應予駁回。爰裁定如主文。　　
中　　華　　民　　國　　111 　年　　1 　　月　　28    日
                民事第十一庭  
                      審判長法　官  李慈惠
                            法　官  謝永昌　　　
                            法　官  吳燁山　　　
正本係照原本作成。
不得抗告。
中　　華　　民　　國　　111 　年　　1 　　月　　28　　日
 　　　　　　　　　　　　   書記官  莊雅萍
附表：
編號 發票日 票面金額  （新臺幣） 到期日  利息起算日  （提示日） 1 110年2月24日   1000萬元 110年2月24日 110年2月24日